# 限制性股票股权激励

提问人：胡倩 tracer 时间：2022-12-12 11:20:11
想咨询一下陈版主：
我们目前正在做一家拟IPO公司，该公司通过设立合伙企业的方式，作为激励对象持有激励股权的平台，实施股权激励，激励对象以成为有限合伙人的方式，间接取得相应数量的激励股权发行人与员工签订股权激励协议日期和完成合伙协议章程变更日期为 2021 年 9 月 15 日，但是因为疫情原因完成工商变更日期为 2022 年 7 月 4 日。
协议约定如下：
服务期为自取得激励股权（已办理工商变更登记之日起为准）之日起持续服务不低于 5 年（ 60 个月）
服务期内激励对象减持或退出，可以将持有的全部份额或部分份额转让给发行人实际控制人或实际控制人指定的第三方
发行人 2021 年 10 月收到外部投资者投资，市场估值为 4 个亿
发行人实际收到激励对象的投资款日期为 2022 年 9 月
问题 1 ：股权激励授予日是以股权签订协议日期为准还是工商变更完成日期为准
问题 2 ：股权公允价值是否可以参考 10 月份外部投资者的市场估值
问题 3 ：如果股权激励授予日为股权签订协议日期为准，协议又约定服务期为自取得激励股权（已办理工商变更登记之日起为准）之日起持续服务不低于 5 年（ 60 个月），那等待期是 2021 年 9月 15 日至 2026 年 9 月 15 日，还是需要根据工商变更完成之日递延，即 2021 年 9 月 15 日至 2027 年 7 月 4 日问题 4 ：服务期内激励对象减持或退出，可以将持有的全部份额或部分份额转让给标的公司实际控制人和指定的第三方，那发行人是否需要就回购义务确认库存股和负债问题 5 ：如果股权激励授予日为股权签订协议日期为准，那发行人是否应在 2021 年底确认费用和资本公积。 2022 年实际收到认购款时确认实收资本，同时就库存以为确认库存股，还是在授予日时确认。

回答人：chenyiwei
1 、授予日确定，优先考虑股权签订协议日期。工商变更和缴款只是股权激励的具体实施步骤。
2 、一般可以参照。
3 、这属于对股权激励条款的解释问题，应由股权激励方案所规定的具有解释权的机构对此作出补充解释。
4 、如果没有由发行人回购的选项，实控人指定的第三方不包括发行人自身的，则发行人无需就回购义务确认库存股和负债，
5 、发行人是否应在 2021 年底确认费用和资本公积。 2022 年实际收到认购款时确认实收资本。回购义务相关负债（如需确认）也在收到认购款时确认。

提问人：胡倩 tracer 时间：2022-12-14 19:32:25
陈版主，因为发行人 2022 年 9 月时有二轮融资，市场估值8.3亿，与第一轮融资估值差异比较大，在此种情况下，股权协议签订日期与工商变更日期相差较远，是否会影响股权激励的公允价值确认。

回答人：chenyiwei
工商变更日对于授予日确定关系不大。不影响授予日确定和授予日权益工具公允价值计量。